臺灣屏東地方法院刑事判決　　　　　　　　　　　　　九十三年度易字第六六五號
　　公　訴　人　臺灣屏東地方法院檢察署檢察官
　　被　　　告　丁○○　男　二.
　　被　　　告　甲○○
右列被告等因竊盜案件，經檢察官聲請簡易判決處刑（九十二年度偵字第五七０三號
、九十三年度偵字第三九二四號），及追加起訴，本院認不宜以簡易判決處刑，改依
通常程序審理，並裁定適用簡式審判程序，判決如左：
     主  文
丁○○、甲○○共同連續行使偽造私文書，足以生損害於他人，各處有期徒刑肆月，
如易科罰金，均以參佰元折算壹日，甲○○緩刑貳年，偽造如附表所示之「乙○○」
署名伍枚均沒收。
     事  實  及  理  由
一、丁○○、甲○○為夫妻關係，均明知丙○○（另行審結）於民國九十二年七月二
    十四日下午十四時許，在屏東市○○路一八八號家樂福賣場內，所交付之乙○○
    （丙○○之妹）所有中國信託商業銀行股份有限公司（下稱中國信託銀行）卡號
    0000000000000000號信用卡，係丙○○竊盜所得之贓物，竟基
    於收受贓物之犯意聯絡，共同予以收受，並與丙○○基於偽造文書以詐欺取財之
    概括犯意聯絡，推由甲○○、丁○○先後於如附表所示之時間，持上開信用卡，
    分別在如附表所列特約商店先後三次行使刷卡消費，且於每次刷卡後，由甲○○
    假冒乙○○名義偽造其如附表所示之署名於簽帳單上，而偽造乙○○名義確認消
    費金額之簽帳單私文書，持以行使交付與前開特約商店核對，均足生損害於中國
    信託銀行及依約與持卡人交易之特約商店確認持卡人身分之正確性，及乙○○，
    並使該等特約商店限於錯誤，誤以為係乙○○消費而交付所詐購之財物，計詐得
    相當於新台幣（下同）一萬六千九百七十四元價值之財物。丁○○、甲○○得手
    後，分交一千五百元予在該賣場外等候之丙○○。嗣因乙○○接獲中國信託銀行
    所寄交之信用卡消費明細暨收費收執表後，始悉前情。
二、右揭事實，業據被告二人於本院審理時坦承不諱，核與共犯丙○○於警偵訊時之
    供述，及被害人乙○○於警偵訊中指述失竊信用卡並遭人冒名盜刷等經過情節相
    符，復有信用卡消費明細暨收費收執表影本二紙、信用卡簽帳單影本三紙及照片
    二張在卷可稽，堪認被告二人上開不利於己之自白，確與事實相符，應可採信，
    事證明確，被告二人犯行洵堪認定。
三、查被告二人明知前開信用卡係丙○○竊盜所得之財物，竟予以收受使用，核其等
    所為均係犯刑法第三百四十九條第一項收受贓物罪嫌（公訴人於本院審理時追加
    起訴部分）；另其等在信用卡簽帳單顧客簽名欄偽簽持卡人如附表所示之署押，
    表示其為消費服務，向中國信託銀行簽帳之意，以作為特約商店經由收單銀行向
    中國信託銀行請款之用，是以該簽帳單具有請款單之性質，亦應屬私文書，是被
    告二人在信用卡簽帳單顧客簽名欄偽簽持卡人如附表所示之署押，偽造乙○○確
    認消費金額之簽帳單，並持以交付予各特約商店，使各該特約商店陷於錯誤，計
    詐得相當於一萬六千九百七十四元價值之財物，核其等所為均係犯刑法第二百十
    六條、第二百十條之行使偽造私文書罪及同法第三百三十九條第一項詐欺取財罪
    。被告二人偽造如附表所示之署押，係屬偽造私文書之部分行為，偽造後復持以
    行使，偽造私文書之低度行為為行使之高度行為所吸收，均不另論罪。被告二人
    就上開收受贓物部分，有犯意聯絡、行為分擔，均為共同正犯。被告二人與丙○○間，就前述行使偽造私文書、詐欺取財部分，有犯意聯絡、行為分擔，均為共
    同正犯。被告二人先後三次行使偽造私文書及詐欺取財之犯行，均分別時間緊接
    ，且犯罪構成要件相同，顯係基於概括之犯意而反覆為之，均應依連續犯之規定
    以一罪論，並各加重其刑。所犯上開連續行使偽造私文書、連續詐欺取財罪及收
    受贓物罪間，互有方法、結果之牽連犯關係，應依刑法第五十五條規定，從一重
    之連續行使偽造私文書罪處斷。爰審酌被告二人正值青年，猶不思依合法途徑取
    得財富，竟藉收受丙○○竊盜所得之信用卡，再予以冒名盜刷獲利之心態可議，
    惟念其等犯罪後坦承犯行，於本院審理時均悔意殷殷，態度甚佳，及其冒名盜刷
    信用卡消費之金額及次數，冒名持用他人之信用卡，妨礙金融交易秩序之程度等
    一切情狀，分別量處如主文所示之刑，並均諭知易科罰金之折算標準。又被告甲○○前未曾受有期徒刑以上刑之宣告，此有臺灣屏東地方法院檢察署刑案資料查
    註紀錄表及臺灣高等法院被告全國前案紀錄表各一紙附卷可佐，且其於被告丁○○另案入監服刑後，現獨力扶養四名幼子，有
    此偵審及判刑教訓，自當知所警惕而無虞再犯，本院綜核各情認上開有期徒刑之
    宣告，已足策其自新，所宣告之刑，以暫不執行為適當，併依法諭知緩刑二年，
    用啟自新。被告二人偽造如附表所示之「乙○○」署名五枚，雖未扣案，惟無證
    據證明業已滅失，應依刑法第二百十九條規定，予以宣告沒收。
據上論斷，應依刑事訴訟法第二百九十九條第一項前段、第二百七十三條之一第一項
，刑法第二十八條、第五十六條、第二百十六條、第二百十條、第三百三十九條第一
項、第三百四十九條第一項、第五十五條、第四十一條第一項前段、第七十四條第一
款、第二百十九條，罰金罰鍰提高標準條例第一條前段、第二條，判決如主文。
本案經檢察官林津鋒到庭執行職務。
中　　　華　　　民　　　國　　九十三　　年　　 十一 　　月　　二十九　　日
                                      臺灣屏東地方法院刑事第一庭
                                          法  官  林世民
右正本證明與原本無異。
如不服本判決應於收受本判決送達後十日內向本院提出上訴書狀，其未敘述上訴理由
者，並得於提起上訴後十日內向本院補提理由書狀（均須按他造當事人之人數附繕本
 ）「切勿逕送上級法院」
                                          書記官  張儷薾
中　　　華　　　民　　　國　　九十三　　年　 　十一　 　月　　二十九　　日
附錄論罪科刑法條：
中華民國刑法第二百十條
偽造、變造私文書，足以生損害於公眾或他人者，處五年以下有期徒刑。
中華民國刑法第二百十六條
行使第二百十條至第二百十五條之文書者，依偽造、變造文書或登載不實事項或使登
載不實事項之規定處斷。
中華民國刑法第三百三十九條
意圖為自己或第三人不法之所有，以詐術使人將本人或第三人之物交付者，處五年以
下有期徒刑、拘役或科或併科一千元以下罰金。
以前項方法得財產上不法之利益或使第三人得之者，亦同。
前二項之未遂犯罰之。
中華民國刑法第三百四十九條
收受贓物者，處三年以下有期徒刑、拘役或五百元以下罰金。
搬運、寄藏、故買贓物或為牙保者，處五年以下有期徒刑、拘役或科或併科一千元以
下罰金。
因贓物變得之財物，以贓物論。
